臺灣新竹地方法院民事裁定
110年度司繼字第988號
聲  請  人  謝馥禧  
代  理  人  吳俊賢  
            梁睿泰  

關  係  人  劉昌樺律師
上列聲請人聲請對被繼承人余建成選任遺產管理人事件，本院裁
定如下：
    主  文
選任劉昌樺律師（地址：新竹縣○○市○○○街○段00號）為被繼承人
余建成（男、民國00年0月0日生、身分證統一編號：Z000000000
號、民國99年5月10日發現死亡、生前最後住所：新竹縣○○市○○
街000號）之遺產管理人。
准對被繼承人余建成之繼承人為承認繼承之公示催告。
如有被繼承人余建成之大陸地區以外之繼承人，應自本公示催告
最後登載公報、新聞紙或其他相類之傳播工具之日起捌個月內向
本院陳報承認繼承，如不於公示期限內申報承認繼承時，被繼承
人之遺產於大陸地區之繼承人依法繼承、清償債權並交付遺贈物
後有賸餘者歸屬國庫。
聲請人應於收受本裁定之日起貳月內，將本裁定登載於公報、新
聞紙或其他相類之傳播工具，並將登載證據檢送本院。
聲請程序費用新臺幣壹仟元由被繼承人余建成之遺產負擔。
其餘聲請駁回。
    理  由
一、本件聲請意旨略以：緣被繼承人余建成之祖父余榮輝留有遺
    產土地，聲請人與余榮輝之合法繼承人簽訂不動產買賣契約
    書，余建成為土地共有人之一，惟被繼承人余建成於民國（
    下同）93年11月8日離異，其相關繼承人均已聲請拋棄繼承
    ，並經本院准予備查，且死亡後其親屬會議未於法定期間選
    任遺產管理人，致聲請人無法主張權利，為確保聲請人之權
    利，爰依民法規定聲請選任被繼承人之遺產管理人等語。
二、按繼承開始時，繼承人之有無不明者，由親屬會議於一個月
    內選定遺產管理人，並將繼承開始及選定遺產管理人之事由
    ，向法院報明；無親屬會議或親屬會議未於前條所定期限內
    選定遺產管理人者，利害關係人或檢察官，得聲請法院選任
    遺產管理人，並由法院依前項規定為公示催告；又先順序繼
    承人均拋棄其繼承權時，由次順序之繼承人繼承。其次順序
    繼承人有無不明或第四順序之繼承人均拋棄其繼承權者，準
    用關於無人承認繼承之規定，民法第1177條、第1178條第2
    項、第1176條第6項分別定有明文。
三、經查：
(一)聲請人所陳之上開事實，業據其提出遺產稅財產參考清單、
    本院民事庭通知、納稅義務人違章欠稅查復表、被繼承人遺
    產資料、戶籍謄本、除戶戶籍謄本、不動產買賣契約書、土
    地登記第三類謄本（以上均影本）與繼承系統表等件為證，
    復經本院依職權調閱本院99年度司繼字第367號拋棄繼承卷
    宗，堪信聲請人之主張為真實。據此，本件被繼承人余建成
    之繼承人均拋棄繼承，其親屬會議亦未於法定期限內選定遺
    產管理人，從而聲請人以利害關係人之身分，聲請本院選任
    被繼承人之遺產管理人，洵屬有據。
(二)審酌律師對法律學有專精，持有具高度公信力之專門職業技
    術執照，對於遺產管理事件應較熟稔，若由律師擔任遺產管
    理人定較能積極配合相關法律程序進行，而社團法人新竹律
    師公會函覆劉昌樺律師有意願擔任本件被繼承人之遺產管理
    人，爰選任劉昌樺律師為被繼承人之遺產管理人，併依民法
    第1178條第2項規定為承認繼承之公示催告。
(三)至聲請人另聲請許可第三人余靜宜就遺產所為管理、收益與
    處分部分，惟第三人既非本件遺產管理人，且被繼承人之遺
    產應由關係人劉昌樺律師日後依法管理，本院無從預先為許
    可，故該部分之請求即於法不合，應予駁回。
四、依家事事件法第127條第4項，裁定如主文。
五、如對本裁定抗告須於裁定送達後10日內向本院提出抗告狀，
    並繳納抗告裁判費新臺幣1,000 元。
中　　華　　民　　國　　111 　年　　1 　　月　　6 　　日
                  家事法庭  司法事務官  李文德